【裁判字號】    98,交聲,892
【裁判日期】    980427
【裁判案由】    違反道路交通管理處罰條例聲明異議
【裁判全文】
臺灣桃園地方法院刑事交通事件裁定     98年度交聲字第892號
原處分機關  交通部公路總局新竹區監理所桃園監理站
異  議  人
即受處分人  甲○○
上列受處分人因違反道路交通管理處罰條例案件，不服交通部公
路總局新竹區監理所桃園監理站民國98年3月20日，以桃監裁罰
字第裁52-DB0000000號所為之處分（原舉發案號：桃園縣政府警
察局桃警局交字第DB0000000 號），聲明異議，本院裁定如下：
    主  文
異議駁回。
    理  由
一、本件原處分意旨略以：異議人即受處分人甲○○於民國98年
    3月1日20時43分許，騎乘N5M-232號重型機車，行經桃園縣
    八德市○○路與高城路口時，因闖紅燈遭桃園縣政府警察局
    八德分局高明派出所員警當場目擊加以攔查並告違規事實，
    依違反道路交通管理處罰條例第53條第1項之規定掣單舉發
    ，並移送原處分機關，經原處分機關於98年3月20日依道路
    交通管理處罰條例第53條第1項、第63條第1項第3款（裁決
    書漏載第1項第3款）之規定及違反道路交通管理事件統一裁
    罰基準表規定，以桃監裁罰字第裁52-DB0000000號違反道路
    交通管理事件裁決書裁處異議人罰鍰新臺幣（下同）1,800
    元及記違規點數3點在案。
二、聲明異議意旨略以：異議人於上揭時間，騎乘N5M-232號重
    型機車行駛中華路與高城路二段式路口時，高城路剛好綠燈
    ，中華路紅燈，異議人是從高城路綠燈直走，此時員警不知
    從何騎乘機車而來攔住異議人，異議人是綠燈騎過，並沒有
    闖紅燈，要求重審並查看錄影帶，為此，爰依法聲明異議等
    語。
三、按汽車駕駛人，行經有燈光號誌管制之交岔路口闖紅燈者，
    ，處1,800 元以上5,400 元以下罰鍰，而有前開情形，除依
    原條款處罰鍰外，各記違規點數3 點，道路交通管理處罰條
    例第53條第1項、第63條第1項第3款分別訂有明文。次按駕
    駛人駕駛汽車，應遵守道路交通標誌、標線、號誌之指示；
    汽車行駛至交岔路口，其行進、轉彎，應依下列規定：一、
    應遵守燈光號誌或交通指揮人員之指揮，遇有交通指揮人員
    指揮與燈光號誌並用時，以交通指揮人員之指揮為準。....
    . 道路交通安全規則第90條前段、第102條亦規定甚明。
四、經查：
(一)異議人於98年3月1日20時43分許，騎乘車牌號碼N5M-232號
    重型機車，行經有燈光號誌管制之桃園縣八德市○○路與高
    城路口時紅燈左轉至高城路，適為桃園縣政府警察局八德分
    局高明派出所員警所舉發之事實，有桃園縣政府警察局98年
    3月1日桃警局交字第DB-0000000號舉發違反道路交通管理事
    件通知單及交通部公路總局新竹區桃園監理所98年3月20日
    桃監裁罰字第裁52-DB0000000號裁決書各乙紙存卷可稽，復
    經桃園縣政府警察局八德分局查證無誤，有該局98年3月16
    日德警分交字第0983014618號函存卷可據。
(二)上開異議人之違規事實，業據證人即舉發員警林逸甲於本院
    訊問時具結證稱：當時中華路是紅燈，我是中壢往桃園方向
    的路口也是紅燈，等的過程中，發現該部違規車輛就在我的
    側對面，異議人是在紅燈之下，又越過停車線，然後左轉彎
    ，就在我的面前，我就上前攔查。雖然高城路口是綠燈，但
    是中華路是紅燈，所以當時的車輛是停止前進，而左轉的車
    輛只有異議人異議人等語明確（見本院98年4月24日訊問筆
    錄第2至3頁）。次查，證人雖為本件舉發員警，惟其到庭所
    陳述之上開舉發經過，經查尚無違反經驗或論理法則之處，
    且遍查本件卷存證據資料，無任何積極證據足資證明該證人
    前揭所述係虛偽不實，亦無足信該證人陳述不可採信之品性
    證據或前科證據存在，自不得僅因該證人為本件開單舉發異
    議人之員警，率遽否認其上開證述之可信性，況上開證人與
    異議人間素昧平生，並無仇隙嫌怨，而員警執行公務時，本
    身即受有行政懲處責任之監督，且其到庭具結作證，更係以
    刑事責任擔保其證言之真實性，從而，證人林逸甲依其親自
    見聞所為之上開證述應堪認與事實相符，又當時僅有異議人
    闖紅燈，可排除其誤記號誌與車號之可能。第查，本件異議
    人駕車行經有燈光號誌管制之交岔路口而闖紅燈之交通違規
    行為，如有監視錄影器錄影或拍照存證之物證資料，固可免
    除不必要之爭議，然員警執行交通勤務，依法並未要求就任
    何違規事項均必須錄影或拍照存證，觀以道路交通管理處罰
    條例第7條之2規定在當場不能或不宜攔截舉發之情況下，可
    逕行舉發之意旨即悉，且因此等違規情事均發生於一剎那之
    間，除非恰有錄影設備或得拍攝快速移動畫面之照相設備，
    否則要求值勤警員或舉發機關需緊急錄影或拍照後以此為證
    ，未免與執行勤務之實況相悖，復難以實行，故於因無法及
    時攝影取證之情況下，如無其他證據顯示舉發員警有誤認或
    故意構陷之情事時，尚難以舉發員警無法提出其他證據佐證
    ，即認其所述不可採信，否則該未裝設科學儀器之路段，豈
    非陷入駕駛人得任意違規之狀態，自非妥適；而本件固除證
    人之前揭結詞外，別無照片或其他證據以證明異議人有前揭
    交通違規行為，然異議人前揭違規行為，已據上開證人於本
    院訊問時結證明確，異議人於此亦未能提出上開證人有誤認
    或故意構陷之具體事證，是縱裁決機關僅能由舉發員警證明
    異議人之違規行為，而未能提出照片或其他證據證明，亦難
    認其未盡舉證責任，而遽認裁決機關之處分為不當，是異議
    人要求調閱錄影帶等語，亦不足以推翻該裁決機關之處分。
    況異議人於本院訊問時復主張該路段號誌不清楚云云（見上
    開筆錄第4頁），顯無視於交通號誌之遵守，而一再空言辯
    駁自認此舉為合法。因之，異議人之前揭辯詞，尚難採信。
五、綜上所析，異議人確有於前揭時、地騎乘上開機車行經有燈
    光號誌管制之交岔路口而闖紅燈之違規行為。據此，原處分
    機關依道路交通管理處罰條例第53條第1項、第63條第1項第
    3款及違反道路交通管理事件統一裁罰基準表規定，裁處異
    議人罰鍰1, 800元，並記違規點數3點，核無違誤。異議人
    之異議，為無理由，應予駁回。
六、據上論斷，應依道路交通案件處理辦法第19條，裁定如主文
    。
中    華    民    國    98     年    4    月    27    日
                        交通法庭法  官  汪曉君
以上正本證明與原本無異。
如不服本裁定，應於裁定送達後5 日內向本院提出抗告狀。
                                書記官  伍幸怡
中    華    民    國    98    年    4     月    28    日


司法院資訊處製作；財團法人民間司法改革基金會備份。
